臺灣高等法院刑事裁定
109年度聲字第2420號
聲  請  人  黃中良



選任辯護人  劉嘉宏律師(扶助律師)
            鍾亞達律師(扶助律師)
上列聲請人即被告因本院109年度上訴字第1848號強盜案件，聲
請具保停止羈押，本院裁定如下：
    主  文
聲請駁回。
    理  由
一、聲請意旨略以：被告對於結夥三人強盜罪之犯罪事實並不爭
    執，且相關證人業已在原審審理期間出庭證述，證據皆已蒐
    證齊全，當無使案情陷於晦暗或有勾串共犯之虞。而被告與
    家人居住在臺南市，被告絕不會棄家人不顧而逃亡，故本件
    實無繼續羈押之必要。被告願繳納保證金替代羈押，確保後
    續遵期出庭、審判與執行，請求准予停止羈押云云。
二、按羈押之目的，在於確保刑事偵查、審判程序之完成及刑事
    執行之保全，或預防反覆實施特定犯罪。被告究竟有無刑事
    訴訟法第101條、第101條之1所規定之羈押要件、應否羈押
    ，以及羈押後其羈押原因是否仍然存在、有無繼續羈押之必
    要，事實審法院本得斟酌訴訟進行程度及其他一切情形而為
    認定，故受羈押之被告除有刑事訴訟法第114條所列情形之
    一，經具保聲請停止羈押不得駁回外，如以其他原因聲請具
    保停止羈押，其准許與否，事實審法院本有裁量之職權，其
    裁量倘無濫用之情形，自不能任意指為違法。
三、經查：
  ㈠本件被告經訊問後否認有攜帶兇器強盜之犯行，惟坦承有結
    夥三人共同強盜之犯行，且依卷內證據足認被告涉犯刑法第
    328條、第330條加重強盜罪嫌之犯罪嫌疑重大，所犯加重強
    盜罪係最輕本刑7年以上有期徒刑之重罪，並經原審判處有
    期徒刑9年在案，於涉此重罪之下，有相當理由認有逃亡之
    虞，考量被告之犯案情節，對被害人之法益及社會治安之危
    害程度，衡酌比例原則亦認有羈押之必要，依刑事訴訟法第
    101條第1項第3 款之規定，於民國109年5月25日起執行羈押
    在案。
  ㈡本件據以為羈押被告之罪名為刑法第328條、第330條加重強
    盜罪嫌，為法定刑有期徒刑7年以上之重罪，非屬法定最重
    本刑3年以下有期徒刑之罪，且被告請求本院准予具保之聲
    請事項，亦與前述刑事訴訟法第114條規定之要件未有該當
    ，是被告聲請具保而停止羈押，並未符合刑事訴訟法第114
    條所規定不得駁回其聲請之情形。又查本院前以刑事訴訟法
    第101條第1項第3款之規定對被告裁定羈押，該原因自羈押
    時起至今並無消失而依然繼續存在，本院審酌被告所涉情節
    ，對社會治安危害甚鉅，認仍有繼續執行羈押之必要，尚無
    羈押以外之方法得以代替，是本件被告聲請具保停止羈押，
    為無理由，應予駁回。
  ㈢綜上所述，本件被告聲請具保停止羈押，並未符合刑事訴訟
    法第114條所規定不得駁回其聲請之情形，且本院認當初以
    刑事訴訟法第101條第1項第3款規定對被告實施羈押之原因
    仍屬存在，亦有繼續羈押被告之必要，從而，被告向本院提
    出具保聲請，難以准許，應予駁回。
四、應依刑事訴訟法第220條，裁定如主文。
中　　華　　民　　國　　109 　年　　6 　　月　　20　　日
                  刑事第二十一庭審判長法　官  許宗和
                                      法　官  黃惠敏
                                      法　官  章曉文
以上正本證明與原本無異。
如不服本裁定，應於收受送達後五日內向本院提出抗告狀。
                                      書記官  陳媖如
中　　華　　民　　國　　109 　年　　6 　　月　　22　　日